【裁判字號】    95,司,97
【裁判日期】    950626
【裁判案由】    解散清算
【裁判全文】
臺灣臺北地方法院民事裁定                95年度司字第97號
聲  請  人  甲○○
相  對  人  鉑鈾科技股份有限公司
法定代理人  乙○○
上列當事人間解散清算事件，本院裁定如下：
    主  文
鉑鈾科技股份有限公司解散。
聲請程序費用由相對人負擔。
    理  由
一、公司之經營，有顯著困難或重大損害時，法院得據股東之聲
    請，於徵詢主管機關及目的事業中央主管機關意見，並通知
    公司提出答辯後，裁定解散。前項聲請，在股份有限公司，
    應有繼續6個月以上持有已發行股份總數10%以上股份之股東
    提出之，公司法第11條定有明文。
二、本件聲請意旨略以：聲請人為持有繼續6個月以上持有相對
    人已發行股份總數39.5%以上股份之股東。查相對人負責人
    乙○○於民國（下同）89年12月20日明知相對人並未召開股
    東會，卻製作不實之股東會記錄，復於92年5月6日、同年8
    月5日於公司門口張貼載有聲請人及張黃峰違反公司法之規
    定，且經相對人免職之公告，再於同年10月23日向發明界等
    不特定人士寄送「假造董事會紀錄之人頭股東」之文件，指
    摘並傳述足以毀損聲請人及張黃峰名譽之事，經聲請人與張
    黃峰提起告訴，案經台灣北地方法院檢察署提起公訴。又相
    對人負責人乙○○於93年間盜用聲請人印文於支票上，並交
    由他人行使，此亦經聲請人提出刑事告訴在案。是相對人公
    司之股東意見分歧，且相互興訟，以難繼續經營。次查，相
    對人已於82年6月13日向台北市商業管理處申請自92年4月25
    日起至同年7月25日止暫停營業，且相對人公司之動產因本
    院92年度執字第312687號查封，迄仍停業而無任何收入。為
    此，爰依公司法第11條之規定，聲請解散相對人公司等語。
三、經查，本件聲請人主張其為繼續6個月以上持有相對人已發
    行股份總數39.5%以上股份之股東等情，業據其提出公司基
    本資料查詢、本院地檢署起訴書2份、刑事告狀、本院執行
    處函公司變更登記事項表等件為證，互核相符，應可信實。
    相對人雖否認聲請人具有股東資格，辯稱聲請人因未按期繳
    交股款而不具股東身分，並提出存證信函2紙，及本院93年
    度訴字第3063號、93年度訴更1字第3號民事判決等件為證。
    惟按，文書，依其程式及意旨得認作公文書者，推定為真正
    ，民事訴訟法第355條第1項定有明文。而民事訴訟法有關證
    據之規定，準用於非訟事件，亦為非訟事件法第32條所明定
    。經查，由相對人所提之前開存證信函以觀，其上所載之日
    期或為92年9月2日，或為92年4月25日，而依聲請人所提台
    北市政府於91年11月4日變更登記相對人公司變更登記表及
    95 年1月9日經濟部公司基本資料查詢，其上均已載明相對
    人已發行股份總數為3,000,000股，聲請人持有相對人11,
    850,000股股份而為相對人董事，且此一期間未經變動，故
    本件相對人辯稱聲請人不具相對人股東身分云云，與前揭公
    文書所載內容不符，即難憑取。再觀之相對人所提之本院前
    揭判決理由，均係以聲請人非召集權人為由，而判決聲請人
    所召開之董事會、股東會無效，要非以聲請人不具股東資格
    而判決依所召開之會議無效，故本件相對人以前開判決辯稱
    聲請人不具其股東資格云云，亦有誤解。是相對人辯稱聲請
    人非為其繼續6個月以上持有已發行股份總數10%以上股份之
    股東云云，即無足取。
四、又，聲請人主張伊與董事乙○○分別持有相對人公司股份1,
    185,000股、750,000股，為相對人公司最大之股東，及而渠
    等因相對人公司經營之事宜而互為訴訟等情，復據其提出本
    院地檢署起訴書2份為證，並有相對人所提本院93年度訴字
    第3063號、93年度訴更1字第3號民事判決可稽。是聲請人主
    張相對人之股東間意見分歧，且互相興訟之事實，亦堪認定
    。然查，相對人公司自94年10月25日起至95年10月24日止申
    請暫停營業，相對人所有之動產並經本院於92年11月14日執
    行處通知查封拍賣，已無營業收入，公司住址已為鑫鑫理財
    顧問股份有限公司之辦公室，此有聲請人所提台北市政府商
    業管理處92年6月13日函、95年3月13日回覆本院函、本院本
    院執行通知等件可考。是聲請人主張相對人公司無營業收入
    ，且因股東意見分歧致營業困難等情，信屬有徵。
五、綜上所述，本件聲請人既為繼續6個月以上持有相對人已發
    行股份總數10%以上股份之股東，且相對人自94年10月25日
    起即停業，有顯著困難之事實，亦堪認定。從而，本件聲請
    人聲請解散相對人鉑鈾科技股份有限公司，核與首揭規定相
    符，自應准許。爰裁定如主文。
中    華    民    國    95    年    6    月     26    日
               民事第三庭    法  官  林振芳
以上正本係照原本作成
如對本裁定抗告須於裁定送達後10日內向本院提出抗告狀，並繳
納抗告費新臺幣1,000元
中    華    民    國    95    年    6    月    26     日
                             書記官  李淑芬


司法院資訊處製作；財團法人民間司法改革基金會備份。
